# 金融资产指定

提问人：guoji2020 时间：2022-04-08 12:36:46
陈老师您好！
1 、权益工具指定为公允价值变动计入其他综合收益的情况是一经指定就不可撤销。我的问题是是否只要是指定了即使业务模式变更的情况下也不能撤销呢！
2 、甲公司收购乙公司（乙公司报表上存在权益工具指定为公允价值变动计入其他综合收益投资，），那末这时候甲公司是否可以对乙公司投资进行重新分类呢！

回答人：chenyiwei
1 、是。“业务模式”对金融资产分类的影响仅限于合同现金流量特征符合“本金+利息”的基本借贷安排的金融资产。其他金融资产的分类不考虑“业务模式”。
2 、如果甲公司收购乙公司构成非同一控制下企业合并的，则理论上是可以在合并报表层面对乙公司的金融资产按照购买日的状况进行重新指定和重新分类的。参考：《企业会计准则解释第 4号》第二条。